【裁判字號】    97,簡上,46
【裁判日期】    970401
【裁判案由】    竊盜
【裁判全文】
臺灣彰化地方法院刑事判決              97年度簡上字第46號
上  訴  人
即  被  告  乙○○
上列上訴人因竊盜案件，不服本院北斗簡易庭九十七年度斗簡字
第三號中華民國九十七年一月五日第一審判決（原檢察官聲請簡
易判決處刑案號：九十六年度偵字第一０八二六號），提起上訴
，本院管轄第二審合議庭判決如下：
    主  文
上訴駁回。
乙○○緩刑貳年。
    事實及理由
一、本案經本院審理結果，認第一審判決認事用法及量刑均無不
    當，應予維持，並引用第一審判決書記載之事實、證據及理
    由（如附件，惟原刑事簡易判決所引用之檢察官聲請簡易判
    決處刑書犯罪事實欄一、第二行「騎乘車牌號碼ＫＳＴ─三
    七九號重機車，」之記載應予刪除）。
二、本件上訴人即被告乙○○（以下簡稱被告）上訴意旨略以：
    該地點是在我家門前，我常常在那裡兜風，因為目前我沒有
    職業，所以作回收，我不知道該鐵製鋼軌扣是不可以拿的。
    因為當時沒有用東西裝著，我認為人家不要的，請鈞院撤銷
    原判決，改為被告無罪之諭知云云。
三、訊據被告固坦承拿取西部縱貫鐵路二三八公里五一０公尺二
    四號電桿旁之臺灣鐵路局所有之鐵製鋼軌扣二十七支之事實
    坦承不諱，惟矢口否認有竊盜犯意，辯稱：因為當時鋼軌扣
    沒有用東西裝著，我認為人家不要的云云。惟查，被告上開
    犯行業據證人即被害人臺灣鐵路局嘉義工務段田中工務所分
    駐所社頭道班甲○○證述屬實，而依照片所示，被告行竊鋼
    軌扣之地點係在鐵道範圍內，而鐵路之工務人員亦常會將鐵
    道仍可使用之零件或物品放置於不致影響火車行駛之鐵道旁
    ，此亦為常態，故該鋼軌扣縱使未以東西裝著，一般人亦不
    至於即認該鋼軌扣係他人不要之物品，是以被告辯稱其以為
    該鋼軌扣是別人不要的，顯與社會一般人之認知不符，不足
    採信。此外，並有照片二幀及贓證物品認領保管收據一份在
    卷可稽，是以本件被告確有意圖為自己不法所有之竊盜犯意
    甚明，被告所辯顯係事後卸責之詞，不足採信，其竊盜犯行
    事證已臻明確，堪予認定。原審以被告所犯刑法第三百二十
    條第一項竊盜犯行事證明確，並參酌案情，據以論罪科刑，
    判處被告拘役五日，並諭知易科罰金之折算標準，核無不當
    ，上訴人指摘原判決不當，聲請撤銷原判決，為無理由，應
    駁回其上訴。次查，本件被告前未曾因故意犯罪受有期徒刑
    以上刑之宣告，此有臺灣彰化地方法院檢察署刑案資料查註
    紀錄表及臺灣高等法院被告前案紀錄表在卷可考，其因一時
    失慮，致罹刑典，被告經此偵審程序與論罪科刑之教訓後，
    當知所警惕，而無再犯之虞，本院認所宣告之刑，以暫不執
    行為適當，爰依刑法第七十四條第一項第一款，宣告緩刑二
    年，以啟自新。
據上論斷，應依刑事訴訟法第四百五十五條之一第一項、第三項
、第三百七十三條、第三百六十八條，刑法第七十四條第一項第
一款，判決如主文。
本件經檢察官張聖傳到庭執行職務。
中    華    民    國    97    年    4     月    1     日
                        臺灣彰化地方法院刑事第二庭
                            審判長法官    石馨文
                            法      官    黃齡玉
                            法      官    尚安雅
以上正本證明與原本無異。
本判決不得上訴。
中    華    民    國    97    年    4     月    2     日
                            書  記  官    洪年慶


司法院資訊處製作；財團法人民間司法改革基金會備份。
